---
title: "`r params$author_name` — PubliGraphics"
date: "`r format(Sys.Date(), '%B %Y')`"
output:
  html_document:
    theme: null
    highlight: null
    css: ["publigraphics_base.css"]
    self_contained: true
    toc: false
    fig_caption: true
    df_print: kable
  pagedown::html_paged:
    css: ["publigraphics_base.css", "publigraphics_print.css"]
    self_contained: true
params:
  author_name: ""
  data: NULL
  viz_list: NULL
  stats: NULL
  cover_html: ""
  theme_color: "#1B4F72"
  lang: "fr"
---

```{r setup, include=FALSE}
knitr::opts_chunk$set(
  echo = FALSE,
  message = FALSE,
  warning = FALSE,
  fig.align = "center",
  fig.width = 9,
  fig.height = 6,
  dpi = 150,
  out.width = "100%"
)

# --- Bilingual header helper ------------------------------------------------
h <- function(fr, en) {

  if (identical(params$lang, "fr")) fr else en
}

# --- Unpack parameters -------------------------------------------------------
viz    <- params$viz_list
stats  <- params$stats
data   <- params$data
color  <- params$theme_color
```

```{css, echo=FALSE}
:root {
  --pg-theme-color: `r params$theme_color`;
}
```

<!-- ======================================================================= -->
<!-- SECTION 1 : COVER PAGE                                                  -->
<!-- ======================================================================= -->

<div class="pg-cover-page">
`r params$cover_html`
</div>

<div class="pg-page-break"></div>

<!-- ======================================================================= -->
<!-- SECTION 2 : OVERVIEW                                                    -->
<!-- ======================================================================= -->

## `r h("Vue d'ensemble", "Overview")` {.pg-section}

<div class="pg-stats-grid">
```{r stats-cards, results='asis'}
if (!is.null(stats)) {
  labels <- if (identical(params$lang, "fr")) {
    c("Articles", "Ouvrages", "S\u00e9minaires", "Projets", "Th\u00e8ses", "Prix")
  } else {
    c("Articles", "Books", "Seminars", "Projects", "Theses", "Awards")
  }
  values <- c(
    stats$n_articles, stats$n_books, stats$n_seminars,
    stats$n_projects, stats$n_theses, stats$n_awards
  )
  for (i in seq_along(labels)) {
    cat(sprintf(
      '<div class="pg-stat-card" style="border-top: 3px solid %s;">
         <div class="pg-stat-value">%s</div>
         <div class="pg-stat-label">%s</div>
       </div>\n',
      color, values[i], labels[i]
    ))
  }
}
```
</div>

### `r h("Profil de recherche", "Research Profile")`

```{r radar-chart, fig.cap=h("Radar du profil acad\u00e9mique", "Academic profile radar")}
if (!is.null(viz$radar)) {
  viz$radar
}
```

### `r h("\u00c9volution temporelle", "Temporal Evolution")`

```{r temporal-evolution, fig.cap=h("\u00c9volution des publications", "Publication evolution")}
if (!is.null(viz$temporal_evolution)) {
  viz$temporal_evolution
}
```

<div class="pg-page-break"></div>

<!-- ======================================================================= -->
<!-- SECTION 3 : ARTICLES                                                    -->
<!-- ======================================================================= -->

## `r h("Articles", "Articles")` {.pg-section}

### `r h("Nuage de mots-cl\u00e9s", "Keyword Cloud")`

```{r wordcloud, fig.cap=h("Mots-cl\u00e9s des articles", "Article keywords")}
if (!is.null(viz$wordcloud)) {
  viz$wordcloud
}
```

### `r h("Chronologie des articles", "Article Timeline")`

```{r article-timeline, fig.cap=h("Chronologie des publications", "Publication timeline")}
if (!is.null(viz$article_timeline)) {
  viz$article_timeline
}
```

### `r h("Top 5 des articles", "Top 5 Articles")`

```{r top-articles, results='asis'}
if (!is.null(data$articles)) {
  top5 <- head(data$articles, 5)
  for (i in seq_len(nrow(top5))) {
    row <- top5[i, ]
    year_badge <- sprintf(
      '<span class="pg-badge" style="background-color: %s; color: #fff;">%s</span>',
      color, row$year
    )
    journal_text <- if (!is.null(row$journal) && nchar(row$journal) > 0) {
      sprintf('<em>%s</em>', row$journal)
    } else {
      ""
    }
    cat(sprintf(
      '<div class="pg-article-card" style="border-left-color: %s;">
         <h4>%s %s</h4>
         <p>%s</p>
         <p>%s</p>
       </div>\n',
      color, row$title, year_badge, row$authors, journal_text
    ))
  }
}
```

<div class="pg-page-break"></div>

<!-- ======================================================================= -->
<!-- SECTION 4 : BOOKS                                                       -->
<!-- ======================================================================= -->

## `r h("Ouvrages", "Books")` {.pg-section}

### `r h("Galerie des ouvrages", "Book Gallery")`

```{r book-gallery, fig.cap=h("Galerie des ouvrages", "Book gallery")}
if (!is.null(viz$book_gallery)) {
  viz$book_gallery
}
```

### `r h("R\u00e9seau de co-autorat", "Co-authorship Network")`

```{r coauthorship-network, fig.cap=h("R\u00e9seau de co-autorat", "Co-authorship network")}
if (!is.null(viz$coauthorship_network)) {
  viz$coauthorship_network
}
```

<div class="pg-page-break"></div>

<!-- ======================================================================= -->
<!-- SECTION 5 : SEMINARS                                                    -->
<!-- ======================================================================= -->

## `r h("S\u00e9minaires & Conf\u00e9rences", "Seminars & Conferences")` {.pg-section}

### `r h("Carte des interventions", "Presentation Map")`

```{r seminar-map, fig.cap=h("Localisation des s\u00e9minaires", "Seminar locations")}
if (!is.null(viz$seminar_map)) {
  viz$seminar_map
}
```

### `r h("R\u00e9seau th\u00e9matique", "Thematic Network")`

```{r thematic-network, fig.cap=h("R\u00e9seau th\u00e9matique des s\u00e9minaires", "Seminar thematic network")}
if (!is.null(viz$thematic_network)) {
  viz$thematic_network
}
```

<div class="pg-page-break"></div>

<!-- ======================================================================= -->
<!-- SECTION 6 : PROJECTS & THESES                                           -->
<!-- ======================================================================= -->

## `r h("Projets & Th\u00e8ses", "Projects & Theses")` {.pg-section}

### `r h("Diagramme de Gantt des projets", "Project Gantt Chart")`

```{r gantt-chart, fig.cap=h("Gantt des projets de recherche", "Research project Gantt chart")}
if (!is.null(viz$gantt_projects)) {
  viz$gantt_projects
}
```

### `r h("Chronologie des th\u00e8ses", "Thesis Timeline")`
```{r thesis-timeline, fig.cap=h("Chronologie des directions de th\u00e8se", "Thesis supervision timeline")}
if (!is.null(viz$thesis_timeline)) {
  viz$thesis_timeline
}
```

<div class="pg-page-break"></div>

<!-- ======================================================================= -->
<!-- SECTION 7 : AWARDS & MEDIA                                              -->
<!-- ======================================================================= -->

## `r h("Prix & M\u00e9dias", "Awards & Media")` {.pg-section}

### `r h("Distinctions", "Awards")`

```{r awards-infographic, fig.cap=h("Infographie des distinctions", "Awards infographic")}
if (!is.null(viz$awards_infographic)) {
  viz$awards_infographic
}
```

### `r h("Synth\u00e8se m\u00e9diatique", "Media Summary")`

```{r media-summary, results='asis'}
if (!is.null(viz$media_summary_html)) {
  cat(viz$media_summary_html)
} else if (!is.null(viz$media_summary)) {
  viz$media_summary
}
```

---

<div style="text-align: center; padding: 30px 0; color: #888; font-size: 0.85em;">
`r h("G\u00e9n\u00e9r\u00e9 avec", "Generated with")` <strong>PubliGraphics</strong> `r packageVersion("publigraphics")` — `r format(Sys.time(), '%d %B %Y')`
</div>
